臺灣高雄地方法院刑事判決　　　　　110年度審交易字第734號
公　訴　人　臺灣高雄地方檢察署檢察官
被　　　告　傅台屏



上列被告因公共危險等案件，經檢察官提起公訴（110年度偵字
第13427號），被告對被訴事實為有罪之陳述，經本院裁定依簡
式審判程序審理，判決如下：
    主  文
傅台屏駕駛動力交通工具而有吐氣所含酒精濃度達每公升零點二
五毫克以上，累犯，處有期徒刑柒月，併科罰金新臺幣壹萬伍仟
元，罰金如易服勞役，以新臺幣壹仟元折算壹日。又汽車駕駛人
無駕駛執照駕車因而致過失傷害，處拘役伍拾日，如易科罰金，
以新臺幣壹仟元折算壹日。
    事  實
一、傅台屏之普通小型車駕駛執照遭註銷，竟於民國110年6月25
    日19時30分許，在高雄市林園區東林西路某湯包店，飲用威
    士忌後，致吐氣所含酒精濃度達每公升0.25毫克以上，其知
    悉飲酒過量無法安全駕駛動力交通工具及酒後駕車具有高度
    肇事危險性，仍於同日21時30分許，駕駛車牌號碼00-0000
    號普通自小客車，行駛於一般道路上。嗣於同日22時1分許
    ，沿高雄市林園區工業二路外側快車道南向北行駛至林工二
    065路燈前，其本應注意汽車行駛時，駕駛人應注意車前狀
    況，並隨時採取必要之安全措施，而當時天候雨、夜間有照
    明、柏油路面、路面濕潤、無缺陷、無障礙物、視距良好，
    並無不能注意之情形，適有戴○君駕駛車牌號碼00-0000自
    用小客車，並搭載其配偶林○彤、其未成年子女戴○伊（年
    籍詳卷）同向行駛在前，傅台屏因疏未注意車前狀況，不慎
    自後追撞戴○君（未受傷）所駕駛之車輛，致林○彤受有頸
    部（起訴書誤載為頭部）扭挫傷、背部扭挫傷之傷害，戴○
    伊則受有頸部扭挫傷、左肘扭挫傷之傷害。嗣傅台屏肇事後
    ，於報案人或勤務中心轉來資料未報明肇事人姓名、處理人
    員前往現場處理時在場，並當場承認為肇事人，而願接受裁
    判，並經警於同日22時35分許，對其施以吐氣酒精濃度測試
    ，測得其吐氣酒精濃度高達每公升1.21毫克，而悉上情。
二、案經戴○君、林○彤訴由高雄市政府警察局林園分局移送臺
    灣高雄地方檢察署檢察官偵查起訴。
    理  由
壹、程序部分：
    本案被告傅台屏所犯非死刑、無期徒刑、最輕本刑為3年以
    上有期徒刑之罪，或高等法院管轄第一審之案件，被告於本
    院審理程序進行中，對被訴事實均為有罪之陳述，經告以簡
    式審判程序之旨，並聽取檢察官、被告之意見後，本院裁定
    改依簡式審判程序進行審理，是本件之證據調查，依刑事訴
    訟法第273條之2規定，不受同法第159條第1項、第161條之2
    、第161條之3、第163條之1及第164條至第170條規定之限制
    。
貳、認定犯罪事實所憑之證據及理由：
一、上揭事實，業據被告傅台屏於警詢、偵訊及本院審理時均坦
    承不諱，核與證人戴○君、林○彤於警詢、偵訊中之證述情
    節相符，並有道路交通事故現場圖、道路交通事故調查報告
    表㈠、㈡-1、呼氣酒精測試器檢定合格證書、舉發違反道路
    交通管理事件通知單、道路交通事故談話紀錄表、車輛詳細
    資料報表、酒精濃度呼氣測試報告、道路交通事故肇事人自
    首情形紀錄表各1份、現場照片9張、高雄市立小港醫院診斷
    證明書2紙在卷可稽，足認被告之自白與事實相符。
二、汽車行駛時，駕駛人應注意車前狀況及兩車並行之間隔，並
    隨時採取必要之安全措施，道路交通安全規則第94條第3項
    定有明文。查：被告之普通小型車駕駛執照因酒駕經註銷乙
    節，有證號查詢汽車駕駛人資料1份附卷可查（見審交易卷
    第17頁），其曾考領普通小型車駕駛執，對於上開規定，不
    能諉為不知，又如前述之現場客觀狀況，並無不能注意之情
    事，然被告竟疏未注意車前狀況，不慎追撞戴○君所駕駛之
    車輛，對於本件車禍應有過失甚明。
三、再者，林○彤、戴○伊因本案車禍分別受有上述之傷害，則
    被告之過失行為與林○彤、戴○伊之傷害結果間，具有相當
    因果關係。故本件事證明確，被告前揭犯行，洵堪認定，應
    依法論科。
參、論罪科刑：
一、核被告傅台屏所為，分別係犯刑法第185條之3第1項第1款之
    吐氣所含酒精濃度達每公升0.25毫克以上而駕駛動力交通工
    具罪；及道路交通管理處罰條例第86條第1項、刑法第284條
    前段之汽車駕駛人無駕駛執照駕車因而致過失傷害罪，應依
    道路交通管理處罰條例第86條第1項之規定加重其刑。
二、起訴意旨雖未論及被告尚構成道路交通管理處罰條例第86條
    第1項，惟因二者基本社會事實同一，自應由本院依法變更
    法條，並經本院於審理時告知被告上開罪名（見審交易卷第
    29頁），以保障其權利，附此敘明。
三、被告傅台屏一過失行為致林○彤、戴○伊2人受傷，係一行
    為觸犯數罪名，為同種想像競合犯，應依刑法第55條規定，
    從一「汽車駕駛人無駕駛執照駕車因而致過失傷害罪」處斷
    。
四、被告所犯上開不能安全駕駛致交通危險、汽車駕駛人無駕駛
    執照駕車因而致過失傷害2罪，犯意各別，行為互殊，應分
    論併罰。
五、被告曾因不能安全駕駛致交通危險罪，經本院以107年度交
    簡字第474號判處有期徒刑5月確定，於108年1月9日徒刑執
    行完畢等情，有臺灣高等法院被告前案紀錄表1份附卷可稽
    ，其於受有期徒刑執行完畢後，5年以內，故意再犯本件有
    期徒刑以上之不能安全駕駛致交通危險罪，為累犯，且無刑
    法第59條規定得減輕之情形，而適用累犯加重時，亦無超過
    其所應負擔罪責之情事，參酌司法院大法官釋字第775號解
    釋意旨，應依刑法第47條第1項之規定加重其刑。
六、被告於肇事後，報案人或勤務中心轉來資料未報明肇事人姓
    名、處理人員前往現場處理時，被告在場，並當場承認為肇
    事人乙節，有高雄市政府警察局道路交通事故肇事人自首情
    形紀錄表附卷可憑（見偵卷第45頁），被告過失傷害部分合
    於自首要件，依刑法第62條前段之規定減輕其刑，此部分因
    同時有無駕駛執照駕車加重其刑，及自首減輕其刑之適用，
    依刑法第71條第1項規定先加後減。
七、本院審酌被告除上開論以累犯之前科外，曾因不能安全駕駛
    致交通危險罪，經①本院以104年度交簡字第3901號判處有
    期徒刑3月確定；②本院以105年度交簡字第3992號判處有期
    徒刑3月確定，有上述前案紀錄表1份可查，顯見被告知悉酒
    後駕車，對一般往來之公眾及駕駛人自身具有高度危險性，
    卻漠視自身安危，罔顧公眾之安全，再度為警查獲酒後騎車
    上路，動機及行為均可議；且又因疏未注意車前狀況，自後
    追撞同向行駛在前之車輛，致林○彤、戴○伊受有上開傷害
    ，被告之過失程度甚大；再者，本案測得被告之吐氣所含酒
    精濃度達每公升1.21毫克，高出標準值甚多；又被告係酒後
    駕車，其危險性較騎車為大。惟考量被告坦承犯行；兼衡以
    被告於本院審理時自述之智識程度、家庭經濟狀況，及公訴
    檢察官對於酒後駕車部分，具體求處有期徒刑7月併科罰金
    新臺幣1萬5千元等一切情狀，各量處如主文所示之刑；並分
    別諭知罰金之易服勞役折算標準；及過失傷害部分，易科罰
    金之折算標準。
據上論斷，應依刑事訴訟法第273條之1第1項、第299條第1項前
段、第300條，道路交通管理處罰條例第86條第1項，刑法第185
條之3第1項第1款、第284條前段、第55條、第47條第1項、第62
條前段、第41條第1項前段、第42條第3項，刑法施行法第1條之1
第1項，判決如主文。
本案經檢察官莊玲如提起公訴，檢察官范文欽到庭執行職務。
中    華    民    國    110    年    11    月    23    日
                  刑事第五庭  法  官   陳川傑
以上正本證明與原本無異。
如不服本判決應於收受本判決送達後20日內向本院提出上訴書狀
，並應敘述具體理由。其未敘述上訴理由者，應於上訴期間屆滿
後20日內向本院補提理由書狀（均須按他造當事人之人數附繕本
）「切勿逕送上級法院」。
因疫情而遲誤不變期間，得向法院聲請回復原狀。
中    華    民    國    110    年    11    月    23    日
                              書記官   王翌翔
附錄本件論罪科刑之法條全文：
刑法第185條之3
駕駛動力交通工具而有下列情形之一者，處 2 年以下有期徒刑
，得併科 20 萬元以下罰金：
一、吐氣所含酒精濃度達每公升零點二五毫克或血液中酒精濃度
    達百分之零點零五以上。
二、有前款以外之其他情事足認服用酒類或其他相類之物，致不
    能安全駕駛。
三、服用毒品、麻醉藥品或其他相類之物，致不能安全駕駛。
因而致人於死者，處 3 年以上 10 年以下有期徒刑；致重傷者
，處 1 年以上 7 年以下有期徒刑。
曾犯本條或陸海空軍刑法第 54 條之罪，經有罪判決確定或經緩
起訴處分確定，於五年內再犯第 1 項之罪因而致人於死者，處
無期徒刑或 5 年以上有期徒刑；致重傷者，處 3 年以上 10 年
以下有期徒刑。
　
刑法第284條
因過失傷害人者，處 1 年以下有期徒刑、拘役或 10 萬元以下
罰金；致重傷者，處 3 年以下有期徒刑、拘役或 30 萬元以下
罰金。
　
道路交通管理處罰條例第86條第1項
汽車駕駛人，無駕駛執照駕車、酒醉駕車、吸食毒品或迷幻藥駕
車、行駛人行道或行經行人穿越道不依規定讓行人優先通行，因
而致人受傷或死亡，依法應負刑事責任者，加重其刑至二分之一
。